# 提前解除租赁合同的会计处理

提问人：Various 时间：2014-11-24 23:49:15
公司的厂房合同要提前解除。但是房东的要求是： 1 ）付清剩余的房租 2 ）另付一笔补偿金
请问，对于这两块金额，该如何入账？需要仍按照原有的租期摊销么？
谢谢！

回答人：chenyiwei
假设这些额外款项（房租＋补偿金）支付后，不能再从原租赁合同或者与该房东签订的新租赁合同（如有）中获取经济利益的，则这些款项支付时应直接费用化处理。

提问人：Various 时间：2014-11-25 22:03:42
不需要在原租赁期内摊销吗？我看CPA有段是写“承租人在经营租赁下发生的租金应当在租赁期内的各个期间按直线法确认为费用”

回答人：chenyiwei
租赁期已经提前结束，且这些支出无法以其他方式为本企业带来未来经济利益，自然不存在继续分摊的问题。